智慧財產及商業法院民事判決  
111年度民專訴字第38號
原      告  許護錦                               
訴訟代理人  楊鎮謙律師
被      告  林秀雪                                      
訴訟代理人  陳信翰律師
上列當事人間侵害專利權有關財產權爭議等事件，本院於民國11
1年10月18日言詞辯論終結，判決如下：
    主      文
原告之訴及假執行之聲請均駁回。
訴訟費用由原告負擔。
　　事實及理由
一、原告主張：原告為中華民國公告號第D208463號「圍脖帽」
    設計專利（下稱系爭專利)之專利權人，專利期間自民國109
    年12月1日至123年12月26日止，現仍在專利期間內。詎被告
    未經原告同意或授權，即在○○市○○區○○街○○巷○號或透過電
    話訂購及在網路上陳列及販賣「圍脖帽」產品（下稱系爭產
    品），嗣原告蒐證購買後將系爭產品送交財團法人中華工商
    研究院鑑定，鑑定結論認為系爭產品已落入系爭專利之專利
    權範圍内。而原告曾於110年11月26日已在上址當面口頭警
    告被告勿再販賣系爭產品，然其仍繼續販售系爭產品，顯具
    有侵權之故意。又原告審酌系爭專利物每年可預期之收入為
    新臺幣（下同）18萬元(計算式：單價150元×12月×100件＝18
    萬元），推估被告因侵害行為至少得獲利18萬元，致原告受
    有此部分損害，併此再依專利法第97條第2項規定，請求被
    告給付損害額以上之損害賠償數額36萬元，合計54萬元。為
    此，爰依專利法第142條第1項準用第96條第1至3項、第97條
    第1項第1款，提起本件訴訟，並聲明：㈠被告應給付原告54
    萬元，及自起訴狀送達次日起至清償日止，依照週年利率百
    分之五計算之利息。㈡被告不得自行或使他人製造、為販賣
    之要約、販賣、使用、或為上述目的而進口侵害系爭專利權
    之物品。已製造之前述產品及從事侵害行為之原料與器具，
    應予以銷毀。㈢就第一項聲明，原告願供擔保，請准宣告假
    執行。
二、被告則以：系爭專利之此類帽子兼圍脖功能（下稱圍脖帽）
    ，為利用帽頂設計為孔洞而為多功能利用之商品，該等物品
    之特徵純粹係因應其本身之功能、結構，實屬純功能性之物
    品造型，依專利法第124條第1項第1款之規定，本不應予設
    計專利。又此等圍脖帽商品，早於系爭專利申請前已見諸於
    市場，且為相同、相似之設計（即乙證1至9所示之專利及相
    關拍賣網頁之商品、評價）；況系爭專利僅將帽子兼圍脖功
    能之商品加入帽舌，本屬此類技藝領域中具有通常知識者依
    系爭專利申請前之先前技藝即易於思及，可見系爭專利不具
    新穎性及創作性。另對照系爭產品與系爭專利之外形有明顯
    差異，包布邊處、帽圍寬度、帽沿長度、帽沿弧度及花紋均
    有不同，是系爭產品並未落入系爭專利之權利範圍等語資為
    抗辯。並聲明：㈠原告之訴及假執行之聲請均駁回。㈡如受不
    利判決，被告願供擔保，請准宣告免予假執行。
三、兩造不爭執事項：(本院卷第312頁)
　㈠原告為系爭專利之專利權人，專利權期間自109年12月1日至1
    23年12月26日止。
　㈡被告有陳列如甲證4所示之系爭產品。
四、系爭專利及系爭產品技術內容、被告所提專利有效性之證據
    技術內容：
  ㈠系爭專利技術分析
　⒈系爭專利設計內容
　　系爭專利為如圖式所示之圍脖帽，該圍脖帽整體呈中空軟質
    之圓弧矩形帽子，由上至下可區分為帽頂、帽體及帽舌三部
    分，該帽頂中央處設有一圓形孔，該圓形孔的周緣向下銜接
    帽體，並在該帽頂與帽體表面以旋轉打摺方式形成立體螺紋
    形狀，該帽體底部向前方一側延伸設有一上弦月形帽舌，如
    是構成整體外觀設計。
　⒉系爭專利之主要圖式(本院卷第68至75頁，文字與箭頭為本判
    決另增加之說明)
　　 
　　 
　　 
　　 
　⒊系爭專利之專利權範圍分析
　　設計專利的專利權範圍是由「物品」及「外觀」所構成。依
    系爭專利核准公告之圖式，並審酌說明書中之設計名稱及物
    品用途，系爭專利所應用之物品為圍脖帽。依系爭專利核准
    公告之圖式，並審酌說明書中之設計說明，系爭專利之外觀
    為如圖式各視圖中所構成的整體設計(本院卷第67頁)。
　㈡系爭產品技術內容
　⒈系爭產品照片：(本院卷第437至441頁，文字與箭頭為本判決
    另增加之說明)
　　   
　　　 
　　　 
　⒉系爭產品設計內容
　　系爭產品為如照片所示之圍脖帽，該圍脖帽整體呈中空軟質
    之圓弧矩形帽子，由上至下可區分為帽頂、帽體及帽舌三部
    分，該帽頂中央處設有一圓形孔，該圓形孔的周緣向下銜接
    帽體，並在該帽頂與帽體表面以旋轉打摺方式形成立體螺紋
    形狀，該帽體底部向前方一側延伸設有一上弦月形帽舌，該
    帽體與帽舌間的接縫處設有一摺條帶，如是構成整體外觀。
　⒊解析系爭產品
　　解析系爭產品，應對照系爭專利權範圍所確定之物品及外觀
    ，認定系爭產品中對應之設計內容，無關之部分不得納入比
    對。由於系爭專利之專利權範圍為如圖式各視圖所構成的圍
    脖帽之整體形狀，故比對時應僅就相對應之系爭產品圍脖帽
    的形狀比對，系爭產品所呈現的表面花紋及色彩非屬比對內
    容。
　㈢被告所提專利有效性之證據技術內容
　⒈乙證1
　⑴乙證1為101年9月11日公告之中華民國第I372031號「帽脖套
    」專利案，其公告日早於系爭專利之申請日（108年12月27
    日），可作為系爭專利之先前技藝(本院卷第221至232頁)。
　⑵乙證1為有關一種帽脖套，尤指内外兩面反折使用並可予以封
    口之帽脖套，係具有一呈中空筒體狀之套體，且套體上下側
    形成有相互貫通之開口，其改良在於：該套體於接近頂緣開
    口處穿設有二相鄰並貫穿内外環面之穿孔，而二穿孔内依序
    繞接有束帶，且束帶為設有可活動拉伸並用以圍繞套體環面
    上之彈性體，而彈性體二端分別設有相互結合之第一扣具、
    第二扣具(參申請專利範圍請求項1，本院卷第221頁)。
　⑶乙證1之主要圖式(本院卷第222、224、226、228至232頁)
　　　
　　 
　⒉乙證2
　⑴乙證2為100年9月1日公告之中華民國第M410479號「多功能保
    暖帽」專利案，其公告日早於系爭專利之申請日（108年12
    月27日），可作為系爭專利之先前技藝(本院卷第233至239
    頁)。
　⑵乙證2為一種多功能保暖帽，其包含：一本體，係一呈中空筒
    體狀具有兩開口之套體，其中一開口之緣口設有一孔洞；一
    緊束材，係一環繞於本體内之繩帶，該繩帶之兩末段可經該
    孔洞穿出相續接，成為一環狀(參見申請專利範圍請求項1，
    本院卷第233頁)。
　⑶乙證2之主要圖式(本院卷第234至235頁)
　　
　⒊乙證3
　⑴乙證3為107年6月1日公告之中華民國第M561090號「多功能伸
    縮織物」專利案，其公告日早於系爭專利之申請日（108年1
    2月27日），可作為系爭專利之先前技藝(本院卷第241至246
    頁)。
　⑵乙證3為一種多功能伸縮織物，係由經紗及緯紗所織造而成具
    上開口、下開口的筒形無接縫之織物，其中該經紗及緯紗所
    使用的紗線設為彈性紗，讓該織物具有柔軟、透氣、舒適貼
    身或及變化用途之作用(參見申請專利範圍請求項1，本院卷
    第241頁)。
　⑶乙證3之主要圖式(本院卷第242、244至246頁)
　　　
　　 
  ⒋乙證4
    乙證4為露天拍賣網頁，網址為〈https://www.ruten.com.
　　tw/item/show?00000000000000〉，該賣家販售「圍脖套頭女
    帽子男兩用韓版潮戶外秋鼕天包頭帽保暖棉毛線帽頭巾帽」
    商品，該網頁有顯示上架時間為「0000-00-0000:06:25」(
    本院卷第247至252頁、第315至327頁)。又乙證4屬網路拍賣
    商品網站，賣家會有產品改版、調整照片及宣傳文案、編輯
    相關資訊之可能，故除需確認其上架刊登時間外，尚需審視
    其他資訊，以確認公開時間是否與網頁顯示之上架時間相符
    。因此，尚須確認其公開時間。而乙證4除網頁顯示之上架
    時間外（本院卷第247、315頁），並無其他日期或商品評價
    留言可供參照，在無其他證據可供相互參照以確認乙證4公
    開日期資訊之情形下，尚難以乙證4顯示之上架日期即遽認
    其之公開日係早於系爭專利申請日。因此，乙證4並非適格
    之證據，無法作為主張系爭專利不具新穎性、創作性之證據
    。
  ⒌乙證5
  ⑴乙證5為蝦皮拍賣網頁，網址為〈https://tinyurl.com/566
　　y887m〉，該賣家販賣「【非常好買】現貨圍脖圍巾明星小臉
    帽多變化雙層保暖套頭帽男女可戴」商品(本院卷第253至25
    4頁、第329至344頁)，而該網頁有數則評價，被告指出其中
    最早一則評價之日期為「a*****8★★★★★0000-00-00 23:38|
    規格:灰」（本院卷第254、338頁），其餘尚有評價之日期
    為「蝦皮購物使用者★★★★★0000-00-00 18:52|規格:黑」、
    「k*****5★★★★★0000-00-00 21:51|規格:酒紅」可供參照（
    本院卷第342頁），該等買家所購買之顏色亦可對應於該網
    頁商品詳情「顏色：黑色/卡其/灰色/酒紅」，且評價日期
    係依照買家留言評價之時間由電腦自動產生，可認其評價之
    公開日期為真正，該等公開日期都早於系爭專利之申請日（
    2019年12月27日），可為系爭專利相關之先前技藝。
　⑵乙證5為呈現中空軟質之長形帽子，可區分為帽頂及帽體二部
    分，該帽頂形成一孔狀，與帽體形成之容置空間相互連通，
    該帽體為軟質向帽頂打摺之長形形狀，可當帽子或圍脖的兩
    用設計。
　⑶乙證5之主要照片(本院卷第253頁)
　　 
  ⒍乙證6
　⑴乙證6為蝦皮拍賣網頁，網址為〈https://tinyurl.com/4ue
　　su4n6〉，該賣家販賣「//阿寄帽舖//素色男女三用薄棉織雙
    層圓帽月子帽包頭帽堆堆帽!可當口罩圍脖…」商品(本院卷
    第255至256頁、第345至352頁)，而該網頁有數則評價，被
    告指出其中最早一則評價之日期為「k*****i★★★★★
　　0000-00-00 05:43|規格:深灰」（本院卷第256、350頁），
    其餘尚有評價之日期為「j*****8★★★★★0000-00-00 09:58|
    規格:黑」、「r*****6★★★★★0000-00-0000:25|規格:奶茶」
    可供參照（本院卷第346頁），該等買家所購買之顏色亦可
    對應於該網頁商品顏色變化「黑、咖啡、淺灰、深灰、奶茶
    、桃紅、卡其、淺藍、水藍、粉紅、紅、亮黃」，且評價日
    期係依照買家留言評價之時間由電腦自動產生，可認其評價
    之公開日期為真正，該等公開日期都早於系爭專利之申請日
    （2019年12月27日），可為系爭專利相關之先前技藝。
　⑵乙證6為呈現中空軟質之長形帽子，可區分為帽頂及帽體二部
    分，該帽頂形成一孔狀，與帽體形成之容置空間相互連通，
    該帽體為軟質向帽頂打摺之長形形狀，可當帽子或圍脖的兩
    用設計。
　⑶乙證6之主要照片(本院卷第255頁)
　　 
  ⒎乙證7
　⑴乙證7為蝦皮拍賣網頁，網址為〈https://tinyurl.com/2f4
　　5bfd9〉，該賣家販賣「妮芙露負離子頸套帽子兩用妞妞帽」
    商品(本院卷第257至258頁、第353至363頁)，而該網頁有數
    則評價，被告指出其中最早一則評價之日期為「h*****9★★★
    ★★0000-00-00 21:44|規格:黑白」（本院卷第258、354頁）
    ，其餘尚有評價之日期為「r*****n★
　　★★★★0000-00-00 19:37|規格:灰白」之評價、留言及附上收
    貨照片之公開日期可供參照（本院卷第354頁），該買家所
    購買之商品照片亦可對應於該網頁賣家出售之商品照片，且
    評價日期係依照買家留言評價之時間由電腦自動產生，可認
    其評價之公開日期為真正，該等公開日期都早於系爭專利之
    申請日（2019年12月27日），可為系爭專利相關之先前技藝
    。
　⑶乙證7為呈現中空軟質之長形帽子，可區分為帽頂及帽體二部
    分，該帽頂形成一孔狀，與帽體形成之容置空間相互連通，
    該帽體為軟質向帽頂打摺之長形形狀，可當帽子或圍脖的兩
    用設計。
　⑷乙證7之主要照片(本院卷第257頁)
　　 
  ⒏乙證8
  ⑴乙證8為蝦皮拍賣網頁，網址為〈https://tinyurl.com/y3s
　　ban44〉，該賣家販賣「包頭帽套頭帽鴨舌帽保暖帽登山帽休
    閒帽月子帽造型帽帽沿推推帽」商品(本院卷第259至260頁
    、第365至377頁)，而該網頁有數則評價，被告指出其中最
    早一則評價之日期為「a*****5★★★★★0000-00-00 21:16|規
    格:灰色」之評價、留言及附上收貨照片之公開日期可供參
    照（本院卷第260、366、367、371頁），經檢視該買家所購
    買之商品照片亦可對應於該網頁賣家出售之商品照片，又其
    中有揭露郵遞資訊，記載「預計退貨日：2019/12/19」，可
    證當時賣家確有販售該等商品，且評價日期係依照買家留言
    評價之時間由電腦自動產生，可認其評價之公開日期為真正
    ，該等公開日期都早於系爭專利之申請日（2019年12月27日
    ），可為系爭專利相關之先前技藝。
　⑵乙證8為呈現中空軟質之長形帽子，由上至下可區分為帽頂、
    帽體及帽舌三部分，該帽頂形成一孔狀，與帽體形成之容置
    空間相互連通，該帽體為軟質向帽頂打摺之長形形狀，該帽
    體朝向前方之一側在其下方延伸形成一帽舌。
　⑶乙證8之主要照片(本院卷第259頁)
　　   
      
  ⒐乙證9
　⑴乙證7為蝦皮拍賣網頁，網址為〈https://tinyurl.com/ykr
　　3zfuz，該賣家販賣「韓版純色雙層包頭帽鴨舌帽保暖帽登
    山帽休閒帽防寒保暖化療光頭造型帽孕婦月子帽帽沿推推帽
    漁夫帽」商品(本院卷第275至278頁、第379至408頁)，而該
    網頁有數則評價，其中評價之日期為「t*****4★★★★★
　　0000-00-00 20:24|規格:黑色」、「k*****7★★★★★201
　　9-10-28 19:29|規格:黑色」、「a*****0★★★★★0000-00-00 
    18:47|規格:紅色」之評價、留言及附上收貨照片之公開日
    期可供參照（本院卷第276至277頁），經檢視該買家所購買
    之商品照片亦可對應於該網頁賣家出售之商品照片，且評價
    日期係依照買家留言評價之時間由電腦自動產生，可認其評
    價之公開日期為真正，該等公開日期都早於系爭專利之申請
    日（2019年12月27日），可為系爭專利相關之先前技藝。
　⑵乙證9為呈現中空軟質之長形帽子，由上至下可區分為帽頂、
    帽體及帽舌三部分，該帽頂形成一孔狀，與帽體形成之容置
    空間相互連通，該帽體為軟質向帽頂打摺之長形形狀，該帽
    體朝向前方之一側在其下方延伸形成一帽舌。
　⑶乙證9之主要照片(本院卷第275、276頁)
　　 
　　 
五、得心證之理由：
　　原告主張其為系爭專利之專利權人，現仍於專利期間內，詎
    被告未經原告同意或授權，即陳列、販售系爭產品，經鑑定
    後業已落入系爭專利之專利權範圍，被告自應負損害賠償責
    任，原告並得請求排除及防止侵害，則為被告所否認，並以
    前詞置辯。是本件經整理並協議簡化爭點後（本院卷第312
    至313頁），所應審究者為：㈠專利有效性部分：⒈系爭專利
    是否為純功能性之物品造形而不應予以設計專利?⒉乙證1、2
    、3、4、5、6、7、8、9是否足以證明系爭專利不具新穎性
    ？⒊乙證1、2、3、4、5、6、7、8、9是否足以證明系爭專利
    不具創作性？㈡系爭產品有無落入系爭專利之專利權範圍？㈢
    被告是否有侵害系爭專利之故意或過失？原告依專利法第14
    2條第1項準用第96條第2項之規定，請求被告負損害賠償責
    任，有無理由？若有，其損害賠償金應如何計算？以若干為
    適當？㈣原告依專利法第142條第1項準用第96條第1、3項之
    規定，請求排除及防止侵害，有無理由？茲論述如下：
  ㈠系爭專利非屬「純功能性之物品造形」，無專利法第124條第
    1項第1款法定不予專利之情事
　⒈按物品造形係指物品之形狀、花紋、色彩等外觀所構成的設
    計。若物品造形全然取決於功能性考量而無任何創作空間可
    進行視覺性外觀的創作者，即為純功能性之物品造形。例如
    一螺栓之設計，若該設計特徵全然為因應另一習知之螺帽的
    螺牙特徵，又如一鑰匙條之設計，若該設計特徵全然為因應
    另一習知之鎖孔的刻槽及齒槽特徵，由於該物品造形僅取決
    於另一習知物品必然匹配（must-fit）部分之基本形狀，其
    整體設計僅係為連結或裝配於其他習知物品所產生之必然的
    創作結果，而無任何的創作思想融入者，應認定為純功能性
    之物品造形而不得准予設計專利。
　⒉系爭專利雖具有帽子兼圍脖功能，然觀諸系爭專利圖式，可
    知該圍脖帽之形狀是由一圓形孔帽頂、表面為立體螺紋帽體
    以及一上弦月形帽舌所構成整體外觀設計，該整體外觀並無
    因應另一習知帽子類或圍巾類物品的形狀特徵，其整體設計
    並非為連結或裝配於其他習知物品所產生之必然的創作結果
    。況由乙證1至9雖均具有帽子兼圍脖功能，但其各個形狀外
    觀都具有不同造形或差異形狀設計特徵，顯示該等證據在外
    觀設計上具有多樣性及各種可能的設計方式，且不同造形之
    設計皆能達到相同或相似的功能。是以，系爭專利除了具有
    帽子兼圍脖功能性外，仍得在形狀或表面裝飾上進行外觀之
    創作變化，其並非僅係全然取決功能考量所產生之必然匹配
    的基本形狀。是被告辯稱系爭專利屬純功能性之物品造形而
    應不予設計專利，應不足採。
　㈡乙證1、2、3、4、5、6、7無法證明系爭專利不具新穎性；乙
    證8、9足以證明系爭專利不具新穎性
　⒈乙證4非本件適格證據，自無從以該證據論斷系爭專利之新穎
    性，已如前述，合先敘明。
　⒉系爭專利與乙證1至3、5至9相較，系爭專利所應用物品為「
    圍脖帽」，與乙證1「帽脖套」、乙證2「多功能保暖帽」、
    乙證3「多功能伸縮織物」、乙證5「套頭帽」、乙證6「包
    頭帽」、乙證7「頸套帽」、乙證8「包頭帽」及乙證9「包
    頭帽」，其用途、功能皆相同，故判斷系爭專利與乙證1至3
    、5至9均為相同物品。
　⒊再判斷設計之外觀的相同、近似時，應以圖式所揭露之形狀
    、花紋、色彩構成的整體外觀作為觀察、判斷的對象，不得
    拘泥於各個設計要素或細微的局部差異，並應排除純功能性
    特徵；審查時應以容易引起普通消費者注意的特徵為重點，
    再綜合其他部分構成申請專利之設計整體外觀統合的視覺效
    果，客觀判斷其與先前技藝是否相同或近似。準此，依系爭
    專利所應用物品，該圍脖帽之正面(即前視圖)、背面(即後
    視圖)、側面(即左側視圖與右側視圖)及上面(及俯視圖)為
    該類產品購買或使用時易見的部位之視覺重點，該部分之設
    計特徵較易影響整體視覺印象。由外觀相同、近似判斷如下
    ：
　⑴乙證1、2、3所揭露外觀皆為「圓柱狀帽體」，其等與系爭專
    利具有「一圓形孔帽頂、表面為立體螺紋帽體、以及一上弦
    月形帽舌」等形狀設計特徵所構成整體外觀設計，該等設計
    特徵在乙證1、2、3均未揭露，兩者有明顯差異，經整體觀
    察及綜合判斷後，以普通消費者依選購商品時之觀察與認知
    ，乙證1、2、3與系爭專利在整體外觀具有明顯差異，尚不
    致於產生混淆誤認之視覺印象，故乙證1、2、3不足以證明
    系爭專利不具新穎性。
　⑵乙證5、6、7所揭露外觀與系爭專利之圖式進行比對，其共同
    特徵為「整體呈中空軟質之圓弧矩形帽子」、「該帽頂中央
    處設有一圓形孔」、「該圓形孔的周緣向下銜接帽體」、「
    該帽頂與帽體表面以旋轉打摺方式形成立體螺紋形狀」；而
    差異特徵則為系爭專利在「該帽體底部向前方一側延伸設有
    一上弦月形帽舌」，而乙證5、6、7則無此帽舌設計。再考
    量該類圍脖帽物品之正面與側面的「帽舌」形狀設計變化占
    有明顯重要的整體視覺印象，經整體觀察及綜合判斷後，以
    普通消費者依選購商品時之觀察與認知，乙證5、6、7與系
    爭專利在整體外觀仍有明顯差異，尚不致於產生混淆誤認之
    視覺印象，故乙證5、6、7不足以證明系爭專利不具新穎性
    。
　⑶乙證8、9所揭露外觀與系爭專利之圖式進行比對，其共同特
    徵為「整體呈中空軟質之圓弧矩形帽子」、「具有帽頂、帽
    體及帽舌三部分」、「該帽頂中央處設有一圓形孔」、「該
    圓形孔的周緣向下銜接帽體」、「該帽頂與帽體表面以旋轉
    打摺方式形成立體螺紋形狀」、「該帽體底部向前方一側延
    伸設有一上弦月形帽舌」，而無其他差異特徵。經整體觀察
    及綜合判斷，以普通消費者依選購商品時之觀察與認知證據
    8、9分別與系爭專利為近似外觀運用於相同物品，屬近似之
    設計，容易使普通消費者產生混淆誤認之視覺印象，故乙證
    8、9足以證明系爭專利不具新穎性。
　㈢乙證1、2、3、4、5、6、7無法證明系爭專利不具創作性；乙
    證8、9足以證明系爭專利不具創作性
　⒈乙證4非本件適格證據，自無從以該證據論斷系爭專利之創作
    性，已如前述，合先敘明。
　⒉乙證1、2、3所揭露外觀皆為「圓柱狀帽體」，其與系爭專利
    具有「一圓形孔帽頂、表面為立體螺紋帽體、以及一上弦月
    形帽舌」所構成整體外觀設計，兩者有明顯差異，且乙證1
    、2、3均未揭示如系爭專利前述整體外觀特徵。故系爭專利
    非為所屬技藝領域中具有通常知識者依乙證1、2、3可易於
    思及之創作，乙證1、2、3尚不足以證明系爭專利不具創作
    性。
　⒊乙證5、6、7與系爭專利相較，其等差異在於系爭專利設有「
    上弦月形帽舌」，而乙證5、6、7則無此帽舌設計，業如前
    述，被告復未主張可組合其他先前技藝，故系爭專利非為所
    屬技藝領域中具有通常知識者依乙證5、6、7可易於思及之
    創作，乙證5、6、7尚不足以證明系爭專利不具創作性。
　⒋乙證8、9可證明系爭專利不具新穎性，已如前述，故系爭專
    利自難跳脫乙證8、9而產生明顯特異之視覺效果；則所屬技
    藝領域中具有通常知識者可依乙證8、9之創作內容，直接模
    仿或簡易微小修飾外觀即能得知系爭專利外觀，應認定系爭
    專利之設計為易於思及，故乙證8、9足以證明系爭專利不具
    創作性。
　㈣系爭專利有得撤銷之事由，原告不得對被告主張專利權，是
    本件其餘爭點（系爭產品有無落入系爭專利之專利權範圍、
    被告有無故意過失、被告應否負損害賠償責任、損害賠償金
    額應如何計算、原告請求除去及防止侵害有無理由），即無
    逐一論駁之必要，附此敘明。　　
六、綜上所述，乙證4非本件適格證據，而乙證1至3、5至7亦無
    法證明系爭專利不具新穎性、創作性；然乙證8、9已可證明
    系爭專利不具新穎性及創作性，系爭專利具有得撤銷之事由
    ，則原告自不得對被告主張權利。從而，原告依專利法第14
    2條第1項準用第96條第1項至第3項、第97條規定，請求被告
    應給付54萬元及法定遲延利息，並請求除去及防止侵害，均
    無理由，應予駁回。又原告之訴既經駁回，其假執行之聲請
    失其依據，應併予駁回。
七、本件事證已臻明確，兩造其餘攻擊防禦方法及所提證據，經
    本院斟酌後，核與判決結果不生影響，爰不另逐一論述，附
    此敘明。　　　　
訴訟費用負擔之依據：智慧財產案件審理法第1條，民事訴訟法
第78條。　　　　　
中　　華　　民　　國　　111 　年　　11　　月　　15　　日
                          智慧財產第三庭
                                  法  官　林怡伸
以上正本係照原本作成。
如對本判決上訴，須於判決送達後20日之不變期間內，向本院提
出上訴狀。如委任律師提起上訴者，應一併繳納上訴審裁判費。
中　　華　　民　　國　　111 　年　　11　　月　　21　　日
                                  書記官  鄭楚君